臺灣臺南地方法院臺南簡易庭民事裁定
110年度南簡聲字第52號
聲  請  人  胡書瑄  
相  對  人  蔡宗憲  
上列當事人間聲請停止執行事件，本院裁定如下：
      主    文
聲請人以新臺幣507,917元為相對人供擔保後，本院110年度司執
字第45704號給付票款強制執行事件之強制執行程序，於本院110
年度南簡字第391號確認本票債權不存在事件判決確定或和解、
撤回前，應暫予停止。
      理    由
一、按強制執行程序開始後，除法律另有規定外，不停止執行，
    強制執行法第18條第1項定有明文。而非訟事件法第195條第
    3項明定，發票人主張本票債權不存在而提起確認之訴不合
    於第1項之規定者，法院依發票人聲請，得許其提供相當並
    確實之擔保，停止強制執行。準此，強制執行程序開始後，
    本票之發票人非以本票係偽造、變造為由提起確認本票債權
    不存在之訴，並向法院聲請停止執行時，法院得定相當並確
    實之擔保，裁定停止強制執行程序。次按法院因必要情形或
    依聲請定相當並確實之擔保，為停止強制執行之裁定者，此
    項擔保係備供強制執行債權人因停止執行所受損害之賠償，
    故法院定擔保金額時，自應斟酌該債權人因停止執行可能遭
    受之損害，以為衡量之標準。而債權人因停止執行可能遭受
    之損害，在金錢給付之情形，係指債權人因停止執行延後受
    償，未能即時利用該款項，所可能遭受之損害而言（最高法
    院106年度台抗字第123號裁定參照）。參諸民法第233條第1
    項前段、第203條規定，遲延之債務，以支付金錢為標的者
    ，債權人得請求依法定利率計算之遲延利息；應付利息之債
    務，其利率未經約定，亦無法律可據者，週年利率為5%。此
    項遲延利息之本質屬於法定損害賠償，應可據為金錢債權遲
    延受償所可能發生之損害之賠償標準。
二、聲請意旨略以：聲請人業已對相對人提起確認本票債權不存
    在訴訟，經本院以110年度南簡字第391號事件受理在案（下
    稱系爭訴訟），爰聲請裁定停止本院110年度司執字第45704
    號給付票款強制執行事件（下稱系爭執行事件）之強制執行
    程序等語。
三、經查：
　㈠相對人以其持有聲請人所簽發之系爭本票一張，聲請本院以1
    10年度司票字第509號民事裁定准許強制執行後，執以對聲
    請人聲請強制執行，經本院以系爭執行事件受理在案；又聲
    請人已向本院對相對人提起系爭訴訟，請求確認系爭本票之
    票據債權不存在等情，業經本院調取系爭執行事件及系爭訴
    訟卷宗查閱無訛。依前揭說明，聲請人聲請停止系爭執行事
    件即屬於法有據，應予准許。
　㈡本院審酌相對人就聲請人之執行債權本金為新臺幣（下同）2
    65萬元，則相對人因停止執行所受之損害，自為相對人遲延
    收取該債權金額期間內依法定利息計算之損失。查系爭訴訟
    之訴訟標的金額逾150萬元，為得上訴第三審之民事事件，
    參照司法院所頒各級法院辦案期限實施要點規定計算，民事
    簡易訴訟程序辦案期限第一審為10個月、第二審為2年、第
    三審為1年，系爭訴訟至第三審終結確定之期間可推定為3年
    10個月，而此段期間所受之損失，即屬上開金額之利息，且
    依法定利率週年利率百分之5計算，較不受利率波動之影響
    ，應屬客觀妥適。依此計算，則相對人因停止強制執行未能
    即時受償之可能損失金額即為507,917元【計算式：265萬元
    5%（3＋10/12）＝507,917（元，元以下四捨五入）】。依
    首揭規定及說明，核定聲請人應供擔保之金額即為相對人因
    停止強制執行可能遭受之上開損害金額，爰定聲請人之擔保
    金額如主文所示。
四、依非訟事件法第195條第3項，裁定如主文。 
中　　華　　民　　國　　110 　年　　11　　月　　30　　日
                  臺南簡易庭  法　官  吳金芳
以上正本係照原本作成。
如不服本裁定，應於收受裁定正本後10日內向本院提出抗告狀（
須附繕本），並繳納抗告費新臺幣1,000元。
中　　華　　民　　國　　110 　年　　11　　月　　30　　日
                              書記官  李崇文